# 内部交易资产减值准备

提问人：obinnayan 时间：2019-11-27 11:42:56
请教陈版，A 公司和 B 公司属于同一控制下的企业，A 公司将一笔原值1000 万元，减值 800 万元，净值 200 万元的呆账，按照账面价值即 200万元转让给 B公司。
问题 1 ：B 公司是按照 200 万元直接入账，还是需要同时确认原值、净值？
问题 2 ：如果 B公司按照净值 200 万元入账，合并报表层面是否需要恢复原值、净值？

回答人：chenyiwei
1 、B 公司理论上应按公允价值（假设即为交易价格 200 ，下同）对该项受让债权进行初始计量。减值准备属于后续计量范畴，在初始计量时不应出现。
另外还需要注意的是：因为该资产的初始成本即为 200 ，后续按摊余成本计量，则不论实际可收回金额是否回升到 200 以上，对于高于初始成本的价值回升，在摊余成本法下都是不能确认的，只有在实际收回时才能确认终止确认损益。
2 、是，在母公司合并报表层面需恢复原值和坏账准备，并且在合并报表层面可以确认该项坏账准备的转回。因而该项债权在个别报表和合并报表层面的计量结果和损益影响可能不同。